臺灣板橋地方法院交通事件裁定　　　　　　　　　　九十三年度交聲字第九二四號
　　原處分機關　臺北市交通事件裁決所
　　異　議　人
　　即受處分人　甲　○
右列受處分人因違反道路交通管理處罰條例案件，對於臺北市交通事件裁決所於中華
民國九十三年七月二十三日所為之處分（原處分案號：北市裁三字第裁二二－ＡＣＵ
０二七八八八號、裁二二－ＡＣＵ０二七八八九號）聲明異議，本院裁定如左：
    主  文
異議駁回。
    理  由
一、原處分意旨略以：異議人即受處分人甲○所有之車號ＬＦ九－四九二號重型機車
    於民國九十三年三月七日十時四十七分許，行經臺北市○○○路、長春路口時，
    因ＬＦ九－四九二號重型機車駕駛逕自由中山北路北往南方向慢車道左轉進入長
    春路，未依該路口之標誌二段式左轉，經執勤員警鳴笛示意停車受檢，惟該駕駛
    未予理會並加速駛離，員警遂記下車號並查詢車籍資料無誤後，依道路交通管理
    處罰條例第七條之二第一項第一款掣單逕行舉發，嗣經原處分機關依同條例第四
    十八條第二款、第六十條第一項規定，分別裁處異議人罰鍰新臺幣六百元、三千
    元，並依同條例第六十三條第一項各記違規點數一點。
二、異議意旨略以：異議人並未有拒絕員警攔停稽查的情形，舉發內容與事實不符，
    故對於裁決無法信服，為此聲明異議，請求撤銷原處分等語。
三、按汽車駕駛人轉彎時，不依標誌、標線、號誌指示者，處二百元以上六百元以下
    罰鍰。又汽車駕駛人，駕駛汽車有違反本條例之行為，經交通勤務警察或依法令
    執行交通稽查任務人員制止時，不聽制止或拒絕停車接受稽查而逃逸者，除按各
    該條規定處罰外，處新臺幣三千元以上六千元以下罰鍰。汽車駕駛人有左列各款
    所列條款之一者，除依原條款處罰鍰外，並予記點：（一）有第三十三條、第三
    十八條第一項、第四十條第一項、第四十五條、第四十七條第一款至第四款、第
    四十八條、第四十九條或第六十條第一項、第二項第一款至第三款情形之一者，
    各記違規點數一點，道路交通管理處罰條例第四十八條第二款、第六十條第一項
    、第六十三條第一項第一款分別定有明文；次按道路交通管理處罰條例第七條之
    二第一項第四款規定，汽車駕駛人有不服指揮稽查而逃逸之情形，因當場不能或
    不宜攔截製單舉發者，得對汽車所有人逕行舉發處罰。
四、經查：本件異議人即受處分人，甲○所有之車號ＬＦ九－四九二號重型機車於民
    國九十三年三月七日十時四十七分許，行經臺北市○○○路、長春路口時，因Ｌ
    Ｆ九－四九二號重型機車駕駛逕自由中山北路北往南方向慢車道左轉進入長春路
    ，未依該路口之標誌二段式左轉，經執勤員警鳴笛示意停車受檢，惟該駕駛未予
    理會並加速駛離，執勤員警遂記下車號並查詢車籍資料無誤後逕行舉發等情，有
    違規通知單影本影本一紙在卷可稽；當時舉發違規之臺北市政府警察局交通警察
    大隊中山分隊員警乙○○並於本院具結後證稱：「當時我是在執行特種警衛勤務
    ，告發單上的機車是中山北路慢車道北往南方向左轉往長春路，那個騎乘機車之
    人年約二、三十歲的年輕人，那時候我是在人行道靠長春路口，我跟該人距離五
    到十幾公尺，看到他沒有依照二段式左轉就舉手攔停，有足夠時間讓他停車，但
    他還是加速逃走，我趕緊記下車號」等語（見本院八月二十六日訊問筆錄）。本
    件舉發雖未當場拍照存證，然汽車駕駛人有不服指揮稽查而逃逸之情形，因當場
    不能或不宜攔截製單舉發者，本得對汽車所有人逕行舉發處罰而無須採證照片已
    如前述；且交通警察掣單舉發違反道路交通管理處罰條例所列之違規事實，本質
    上為行政處分，係公務員基於職務上之權力，依法就特定之具體事件所為之具公
    法上效果之單方行政行為，基於公務員為公法上行為具有公信力之原則，若無其
    他反證足以推翻，該行政處分當可被推定為真正，本此公信原則，立法者乃賦予
    行政機關制定違反道路交通事件統一裁罰標準及處理細則，使執勤警員得當機處
    分以達其維護交通秩序、安全之行政目的。本件既查無任何證據證明員警舉發有
    何違誤情事，舉發員警並對於違規事實證述明確，其據以舉發之事實認定堪信為
    正確。
五、另查，舉發機關固曾以北市警中分交字第０九三六三四八六０００號函向異議人
    說明舉發違規情形為：「本案經舉發員警查覆，台端於舉發時、地未依二段式左
    轉，員警即予指揮攔停，惟台端攔停不停並加速逃逸，故員警從後追攔，並於長
    春路與中山北路口攔停，員警告知違規事實後依法製單舉發…」，該函文內容似
    與前敘逕行舉發情形未合。然掣單舉發之員警乙○○另於本院陳稱：「監理站發
    函給我們時，舉發員警就寫一個答辯表，由我們分局七組發公文，發公文的人可
    能措詞含糊。本件應該是攔停不停，我們是有攔停動作，但異議人經我們攔停不
    停」，其並當庭提出答辯意見表：「員於民國九十三年三月七日十時許於中山北
    ；長春路口擔服特勤，當時員站立於路口東南角。十時四十七分左右，中山北路
    為綠燈，此時南北向車流較少，員發現重機車號ＬＦ九－四九二趁隙沿北向南慢
    車道向東左轉長春路。員見狀，立即以手勢即哨音命其靠邊接受稽查，但該車仍
    然拒絕停車，往長春路方向逃逸。該路口北向東為禁止左轉，機車自應兩段式左
    轉。員記下車號，返隊後一併舉其未依兩段式左轉及攔停不停之違規」，綜觀舉
    罰員警所述違規情節及其填製之答辯意見表，堪認該公文內容應係承辦人員對於
    違規事實描述之誤，惟本件舉發違規事實之認定並無違誤已如前述，該函文誤繕
    舉發情節自不影響行政處分之合法性，併此說明。
六、從而，本件員警依據道路交通管理處罰條例第七條之二第一項第四款規定，對汽
    車所有人即異議人逕行舉發，並無違誤，異議人前開所辯，尚無足採信。是原處
    分機關據以援引上開規定，對異議人分別裁處罰鍰新臺幣六百元、三千元，並各
    記違規點數一點，於法並無違誤或不當之處，本件異議為無理由，應予駁回。
七、據上論斷，應依道路交通案件處理辦法第十九條前段，裁定如主文。
中　　　華　　　民　　　國　　九十三　　年　　　八　　　月　　三十一　　日
                                  臺灣板橋地方法院交通法庭
                                      法  官  徐  子  涵
右正本證明與原本無異。
如不服本裁定，應於裁定送達後五日內向本院提出抗告狀。
                                      書記官  彭  麗  紅
中　　　華　　　民　　　國　　九十三　　年　　　八　　　月　　三十一　　日
